# 请问新租赁准则下承租人提前退租，赔偿金如何入账

提问人：关小 时间：2023-04-11 11:58:33
请问新租赁准则下承租人提前退租，赔偿金如何入账？是资产处置损益还是营业外支出呢？

回答人：chenyiwei
理论上，承租人在作出退租决定时，即应按照租赁变更的相关规定对退租时许支付给出租人或者其他方的赔偿金等进行计提处理（均借记营业外支出或者管理费用），其中支付给出租人的部分并入租赁负债；支付给其他方的部分确认为其他应付款或者其他适当的负债项目。这样，在实际支付补偿款时没有损益影响。